臺灣臺南地方法院臺南簡易庭民事判決
110年度南小字第1496號
原      告  玉山商業銀行股份有限公司


法定代理人  黃男州  
訴訟代理人  李宜靜  

            林琮祐  
被      告  邱平順  


上列當事人間請求清償借款事件，本院於民國110年11月29日言
詞辯論終結，判決如下：
    主      文
原告之訴駁回。
訴訟費用新臺幣1,000元由原告負擔。
    事實及理由
一、原告主張：被告於民國92年12月19日與原告開立「Take It
    現金卡」帳戶，約定在新台幣（下同）30萬元額度內，得由
    被告憑金融卡或轉帳方式循環使用，嗣於92年12月23日使用
    信用額度向原告借款新臺幣(下同)19,000元，利率按年息18
    .25％計息（依銀行法第47條之1第2項規定，自104年9月1日
    起按年息15％計算），每月應於指定日前存入最低還款金額
    ，屆期應如數清償本息，逾期未清償即喪失期限利益，視為
    全部到期，應依借款利率按日計算利息，暨逾期在6個月以
    內者，按上開利率10％，逾期超過6個月部分，按上開利率20
    ％計付違約金。詎被告於93年1月5日、2月6日、4月6日、5月
    6日各還款1千元後即未再還款，迄今尚欠本金新臺幣（下同
    ）18,388元，及自93年5月6日起至104年8月31日止之利息、
    違約金63,779元；自104年9月1日起至110年3月23日止之利
    息、違約金18,416元，110年3月23日止累計積欠本息及違約
    金共82,195元。為此，爰依消費借貸之法律關係提起本訴，
    並聲明：被告應給付原告82,195元，及其中18,388元自110
    年3月24日起至清償日止，按年息15％計算之利息，暨按上開
    利率20％計算之違約金。
二、被告抗辯：原告請求權已罹於時效，伊得拒絕給付等語，資
    為抗辯，並聲明：原告之訴駁回。
三、本院之判斷：
(一)原告主張之上揭事實，業據提出與其所述相符之現金卡契約
    書、存戶交易明細、債權額計算書等件影本為證(見本院卷
    第39-45、29、31頁)，被告對原告主張其有借款之事實亦不
    爭執(僅為時效抗辯)，本院綜合上開證據調查結果，堪信原
    告之主張為真實。
(二)按請求權，因十五年間不行使而消滅。但法律所定期間較短
    者，依其規定；利息、紅利、租金、贍養費、退職金及其他
    一年或不及一年之定期給付債權，其各期給付請求權，因五
    年間不行使而消滅；消滅時效，自請求權可行使時起算；主
    權利因時效消滅者，其效力及於從權利，民法第125條、第1
    26條、第128條前段、第146條前段定有明文。又按從權利以
    主權利之存在為前提，原則上與主權利同其命運，故主權利
    之移轉或消滅，其效力原則上及於從權利。債權請求權如已
    罹於時效而消滅，則其利息請求權，雖尚未罹於時效，亦應
    隨同消滅，此觀民法第146條之規定甚明（最高法院69年度
    台上字第4163號民事判決要旨，最高法院99年度第5次民事
    庭會議決議參照）。
(三)被告就原告之債權請求為時效抗辯，查原告提出之存戶交易
    明細所示，被告自93年5月6日起即未依約清償借款(見本院
    卷第29頁)，則依此起算本件請求權時效，至遲應於108年5
    月6日屆滿15年，惟原告係於110年8月12日向本院聲請核發
    支付命令，有民事支付命令聲請狀可稽（見司促卷），嗣經
    被告於110年9月2日提出異議移送本院審理(見本院卷第15-1
    6頁)，且依原告提出之事後管理追蹤表所示，原告雖於93年
    8月12日曾向被告寄發存證信函催款，惟該信函遭退回，原
    告迄未再提出任何中斷時效之事由(見本院卷第55-56頁)，
    依上開規定及說明，被告以本件借款及違約金請求權已逾15
    年期間，被告為時效抗辯並拒絕給付，自屬有據。又依民法
    第146條規定，主權利因時效消滅者，其效力及於從權利，
    本件主權利之借款債權本金部分，既已罹於15年時效期間而
    消滅，依上開說明，利息請求權亦同罹於時效，被告為時效
    抗辯拒絕給付，亦屬有據。　
四、綜上所述，原告依消費借貸契約之法律關係，請求被告給付
    原告82,195元，及其中18,388元自110年3月24日起至清償日
    止，按年息15％計算之利息，暨按上開利率20％計算之違約金
    ，為無理由，應予駁回。
五、末按小額訴訟法院為訴訟費用之裁判時，應確定其費用額；
    訴訟費用，由敗訴之當事人負擔，民事訴訟法第436條之1
    9第1項、第78條分別定有明文。經核本件訴訟費用額確定為
    1,000元（即第一審裁判費），爰依上開規定確定訴訟費用
    之負擔如主文第2項所示。
六、訴訟費用負擔之依據：民事訴訟法第78條。
中　　華　　民　　國　　110 　年　　12　　月　　14　　日
                  臺灣臺南地方法院臺南簡易庭
                                  法  官　李姝蒓　　　
以上正本係照原本作成。
如不服本判決，應於送達後20日內，向本院提出上訴狀並表明上
訴理由，如於本判決宣示後送達前提起上訴者，應於判決送達後
20日內補提上訴理由書（須附繕本）。惟本件係適用小額訴訟程
序之判決，上訴之理由，非以其違背法令為理由，不得為之，民
事訴訟法第436 條之24第2 項定有明文。從而，提起上訴時，應
於上訴狀或上訴理由書內記載上訴理由，表明民事訴訟法第436
條之25所規定之各款事項。
中　　華　　民　　國　　110 　年　　12　　月　　14　　日
                                  書記官　張鈞雅